臺灣高等法院刑事判決　　　　　　　　96年度上易字第2776號
　　上訴人　臺灣臺北地方法院檢察署檢察官
　　被　告　甲○○
　　　　　　乙○○
上列上訴人因被告賭博案件，不服臺灣臺北地方法院96年度易字
第1913號，中華民國96年10月22日第一審判決（起訴案號：臺灣
臺北地方法院檢察署95年度偵字第26889號），提起上訴，判決
如下：
    主  文
原判決撤銷。
甲○○共同意圖營利，聚眾賭博，處有期徒刑肆月，如易科罰金
，以新臺幣壹仟元折算壹日。減為有期徒刑貳月，如易科罰金，
以新臺幣壹仟元折算壹日。
乙○○共同意圖營利，聚眾賭博，處有期徒刑捌月。減為有期徒
刑肆月，如易科罰金，以新臺幣壹仟元折算壹日。
扣案簽單壹本沒收。
    事  實
壹、乙○○為址設臺北縣新店市○○路○段76號「旺福來」公益
    彩券投注站負責人；甲○○受僱於乙○○，擔任店員。
貳、乙○○因投注站營業虧損，竟與甲○○基於意圖營利，供給
    賭博場所、聚眾賭博以及與人對賭財物的共同犯意聯絡，自
    民國95年11月初起，實行提供上述公眾得出入的彩券行作為
    簽賭場所，並聚集招攬「吳先生」、「江小姐」等顧客於上
    址簽賭行為。「吳先生」、「江小姐」2人於上述期間各簽
    注約3次。
參、由賭客向甲○○下單簽選號碼，每下1注即簽選1個號碼，其
    賭資為新臺幣（下同）80元，並核對臺灣公益彩券大樂透中
    獎號碼或香港六合彩開獎號碼；若所簽注號碼對中2個，稱
    為中「二星」，賭客可得5,400元；若簽中3個號碼則中「三
    星」，賭客可得52,000元。若未中獎，簽注賭金則歸乙○○
    、甲○○所有。
    乙○○、甲○○即以此方式與「吳先生」、「江小姐」等對
    賭財物。
肆、95年11月28日下午5時30分許，經警於上址查獲，並扣得乙
    ○○所有、由甲○○記載簽賭日期、金額等內容而供簽賭使
    用的簽單1本。
    理  由
壹、被告2人對於卷證的證據能力，均不爭執。
貳、被告甲○○對於經營六合彩賭博的犯罪事實坦白承認，並有
    被告乙○○所有、被告甲○○記載簽賭日期、金額、對象等
    內容的簽單1本扣案可憑，被告甲○○的自白與事實相符。
    事證明確，被告甲○○犯行可以認定。
參、被告乙○○矢口否認犯行，辯稱，已經一年多未曾前往上述
    投注站，不曾雇用甲○○，甲○○的薪水並非被告乙○○發
    放等語。
    經查：被告乙○○因投注站營業虧損而為本案犯行的事實，
    已經共同被告甲○○於警詢、偵查詳細明確地供述；雖然共
    同被告甲○○於原審結證就被告乙○○共同經營的事實翻異
    前詞，且稱是獨自經營並無組頭等語，顯然是事後迴護被告
    乙○○，不可採信。
肆、撤銷改判的理由
一、原審捨共同被告甲○○於警詢、偵查的供述，僅以甲○○於
    原審結證的證言為據，未加以前後連貫審酌，而認定被告甲
    ○○單獨實行本案犯行，有所誤會。
    檢察官上訴指稱，被告甲○○量刑過輕，雖無理由；但檢察
    官對於被告2人應屬共同正犯的上訴意旨，有理由，故應撤
    銷原判決。
二、自為判決的論罪科刑理由
（一）被告乙○○、甲○○意圖營利，提供彩券投注站場所供人
      賭博，並聚集不特定賭客前往賭博財物，均觸犯刑法第
      268條意圖營利供給賭博場所及聚眾賭博罪。
      被告2人於上述公眾得出入的投注站接受賭客下注簽賭，
      而與賭客對賭財物，並均觸犯刑法第266條第1項前段普通
      賭博罪。
（二）被告2人因具有犯意聯絡、行為分擔，均為共同正犯。
（三）被告2人自95年11月初起至同年月28日下午5時30分許，為
      警查獲時止，先後多次供給賭博場所、聚眾賭博及對賭財
      物犯行，屬於密集的時、地，持續侵害同一法益，且其行
      為依社會通念，於客觀上具有反覆、持續的性質，在刑法
      評價上僅成立一罪，各應依集合犯論以一罪。
（四）所犯上述3罪，均基於一個賭博犯意的決定，實行同一犯
      罪的各個舉動，屬於法律概念上的一行為。
      被告2人以一行為獨犯上述3罪名，為想像競合犯，應依刑
      法第55條規定，均從一重罪，意圖營利聚眾賭博罪處斷。
      公訴意旨僅論及被告2人95年11月28日當日犯行，尚有誤
      會。被告甲○○已明確供陳，自95年11月初起實行前述犯
      行，應認均為起訴效力所及，應併予以審理。
（五）審酌被告2人為圖小利，影響善良社會風氣，斟酌犯罪所
      得金額，坦承犯行或毫無悔意等一切情狀，認宜分別量處
      如主文所示刑罰。並諭知被告甲○○易科罰金的折算標準
      。
   　 被告2人犯罪時間均在96年4月24日前，合於中華民國96年
      罪犯減刑條例的減刑要件，均依法減刑，並均諭知易刑標
      準。
（六）扣案載有簽賭日期、金額等內容的簽單1本，為雇主乙○
      ○所有，甲○○記載簽賭帳目，供簽賭使用之物，併依法
　　　宣告沒收。
伍、適用法律
一、刑事訴訟法第369條第1項前段、第364條、第299條第1項前
    段。
二、刑法第28條、第266條第1項前段、第268條、第55條、第41
    條第1項前段、第38條第1項第2款。
三、刑法施行法第1條之1。
四、中華民國96年罪犯減刑條例第2條第1項第3款、第7條。
本案經檢察官許仲瑩到庭執行職務。
中　　華　　民　　國　　96　　年　　12　　月　　31　　日
　　　　　　　　　刑事第六庭  審判長法　官  林堭儀
　　　　　　　　　　　　　　　　　  法　官  陳玉雲
　　　　　　　　　　　　　　　　　  法　官  郭豫珍
以上正本證明與原本無異。
不得上訴。
                                    書記官  胡勤義
中　　華　　民　　國　　96　　年　　12　　月　　31　　日
附錄：本案論罪科刑法條全文
中華民國刑法第266條
（普通賭博罪與沒收物）
在公共場所或公眾得出入之場所賭博財物者，處 1 千元以下罰金
。但以供人暫時娛樂之物為賭者，不在此限。
當場賭博之器具與在賭檯或兌換籌碼處之財物，不問屬於犯人與
否，沒收之。
中華民國刑法第268條
（圖利供給賭場或聚眾賭博罪）
意圖營利，供給賭博場所或聚眾賭博者，處 3 年以下有期徒刑，
得併科3千元以下罰金。
